臺灣板橋地方法院刑事判決　　　　　　　94年度訴字第1047號
公　訴　人　臺灣板橋地方法院檢察署檢察官
被　　　告　甲○○原名鄭登元.
上列被告因毒品危害防制條例案件，經檢察官提起公訴（94年度
核退毒偵字第823 號），本院改依簡式審理程序，判決如下：
    主  文
甲○○連續施用第一級毒品，累犯，處有期徒刑捌月，扣案之內
含毒品海洛因之殘渣袋壹袋沒收銷燬之、已使用之注射針筒支
、止血帶壹條均沒收。又連續施用第二級毒品，累犯，處有期徒
刑肆月，扣案之吸食器貳個均沒收；應執行有期徒刑拾月，扣案
之內含毒品海洛因之殘渣袋壹袋沒收銷燬之、已使用之注射針筒
支、止血帶壹條、吸食器貳個均沒收。
    事  實
一、甲○○前曾於民國（下同）88年間因偽造文書案件，經本院
    於88年4 月13日以87年度訴字第2252號判決，判處有期徒刑
    1 年4 月，經臺灣高等法院於88年9 月15日以88年度上訴字
    第2707號判決駁回上訴確定；於88年間因偽造貨幣案件，經
    臺灣臺中地方法院於88年3 月19日以87年度訴字第2717號判
    決，判處有期徒刑2 年8 月，經臺灣高等法院臺中分院於88
    年6 月23日以88年度上訴字第841 號判決駁回上訴，及經最
    高法院於88年10月14日以88年度臺上字第5793號判決駁回上
    訴確定；2 罪合併定應執行3 年10月，嗣入監執行至92年2
    月6 日縮短刑期假釋出監，於同年6 月5 日縮刑期滿未經撤
    銷假釋而視為執行完畢（指揮書執畢日期92年7 月5 日）。
    復曾因施用毒品案件，經送觀察、勒戒後，認無繼續施用毒
    品之傾向，經臺灣臺中地方法院檢察署檢察官於87年10月14
    日以87年度偵字第20857 號為不起訴處分確定，再經於觀察
    、勒戒執行完畢釋放5 年後，因施用毒品案件，經臺灣花蓮
    地方法院裁定送觀察、勒戒後，認無繼續施用毒品之傾向，
    再經臺灣花蓮地方法院檢察署檢察官於93年4 月7 日以93年
    度毒偵字第116 號為不起訴處分確定在案。詎其仍不知悛悔
    ，明知海洛因、安非他命分別係毒品危害防制條例所定之第
    一級、第二級毒品，不得施用、持有，竟基於施用毒品海洛
    因及安非他命之概括犯意，於94年1 月底起至同年2 月4 日
    晚上7 時許止，在臺北縣板橋市○○路○ 段91巷10號2 樓住
    處，分別施用毒品海洛因及安非他命多次。嗣於94年2 月5
    日上午11時50分許，為警在上址查獲，並扣得內含毒品海洛
    因之殘渣袋1 袋、已使用之注射針筒3 支、止血帶1 條及吸
    食器2 個。
二、案經臺北縣政府警察局土城分局報請臺灣板橋地方法院檢察
    署檢察官偵查起訴，本院於準備程序進行中，被告就被訴事
    實為有罪之陳述，經告知被告簡式審判程序之旨，並聽取當
    事人之意見後，裁定進行簡式審判程序。
    理  由
一、上開犯罪事實，業據被告甲○○於本院準備程序中與審理時
    皆坦認不諱，而其經警查獲後所採集之尿液檢體經送驗結果
    ，確呈安非他命及海洛因代謝物鴉片類之陽性反應，此有臺
    灣檢驗科技股份有限公司於94年3 月7 日出具之濫用藥物尿
    液檢驗報告1 件附卷可稽（附於臺灣板橋地方法院檢察署94
    年度核退毒偵字第823 號偵查卷宗第28頁），是被告前揭自
    白，核與事實相符，應堪信實。又被告前曾因施用毒品案件
    ，經送觀察、勒戒後，認無繼續施用毒品之傾向，經臺灣臺
    中地方法院檢察署檢察官於87年10月14日以87年度偵字第20
    857 號為不起訴處分確定，再經於觀察、勒戒執行完畢釋放
    5 年後，因施用毒品案件，經臺灣花蓮地方法院裁定送觀察
    、勒戒後，認無繼續施用毒品之傾向，再經臺灣花蓮地方法
    院檢察署檢察官於93年4 月7 日以93年度毒偵字第116 號為
    不起訴處分確定等情，有該不起訴處分書及臺灣高等法院被
    告前案紀錄表各1 件在卷可按（分別附於同上偵查卷宗第44
    頁及本院卷宗內）。本件事證已臻明確，被告犯行堪以認定
    ，應各予依法論科。
二、查海洛因與安非他命依其成癮性、濫用性及對社會危害性之
    程度，已分別為毒品危害防制條例第2 條第2 項第1 款、第
    2 款列為第一級毒品與第二級毒品。核被告甲○○所為，係
    犯毒品危害防制條例第10條第1 項、第2 項之施用第一、二
    級毒品罪。其施用前持有海洛因、安非他命之低度行為，為
    施用之高度行為所吸收，不另論罪。又其先後多次施用第一
    、二級毒品之犯行，均時間緊接，所犯為構成要件相同之罪
    名，顯係基於概括犯意反覆為之，各應依刑法第56條之規定
    ，論以一罪，並加重其刑；其所犯上開2 罪，犯意各別，行
    為互殊，應分論併罰。再查，被告前有如事實欄所示之論罪
    科刑執行情形，有前揭臺灣高等法院被告前案紀錄表在卷可
    考，其於有期徒刑執行完畢後之5 年以內，再犯有期徒刑以
    上之本罪，為累犯，均應依刑法第47條之規定遞予加重其刑
    。爰審酌被告前曾經觀察、勒戒後並獲不起訴處分在案，仍
    未能戒斷其施用毒品之惡習，再犯本件犯行，惟因施用毒品
    均僅係戕害其自己身心並無加害他人，再衡其之素行（有前
    揭臺灣高等法院被告前案紀錄表可按）、施用之時間、於本
    院審理時業已坦認犯行深知悔悟等一切情狀，分別量處如主
    文所示之刑，並定其應執行之刑，以示懲儆。
三、扣案之內含毒品海洛因之殘渣袋1 袋，其內之毒品成分皆難
    以析離秤重，應以毒品視之，應依毒品危害防制條例第18條
    第1 項前段規定，不問屬於犯人與否，沒收銷燬之。至扣案
    之注射針筒3 支、止血帶1 條、吸食器2 個，皆分別為被告
    所有供其施用毒品及預備供施用毒品所用之物，業據其供明
    無訛，均依刑法第38條第1 項第2 款之規定宣告沒收。
據上論斷，應依刑事訴訟法第273 條之1 第1 項、第299 條第1
項前段，毒品危害防制條例第10條第1 項、第2 項、第18條第1
項前段、刑法第11條前段、第56條、第47條、第38條第1 項第2
款、第51條第5 款，判決如主文。
本案經檢察官孫治平到庭執行職務
中　　華　　民　　國　　94　　年　　7 　　月　　8　　 日
    ????????刑事第十五庭 法?官?陳?靜?茹
以上正本證明與原本無異
如不服本判決應於送達後10日內向本院提出上訴狀
                            ?   書記官　廖?美?紅
中　　華　　民　　國　　94　　年　　7 　　月　　13　　日
附錄本案論罪科刑法條全文
毒品危害防制條例第10條
施用第一級毒品者，處六月以上五年以下有期徒刑。
施用第二級毒品者，處三年以下有期徒刑。
